# 当月生产当月出售的库存商品减值转销列报

提问人：大 话 西游 817 时间：2022-09-28 14:50:30
求助陈老师，目前准则在资产负债表日计提存货减值，对于当月生产当月出售的商品（生产周期 2 个月），公司尚未计提减值就出售了，出现毛利率为大额负数的情况。
根据会计准则附录-会计科目和主要账务处理 1471 存货跌价准备：“发出存货结转存货跌价准备的，借记本科目，贷记“主营业务成本”、“生产成本”等科目。”因此，我们理解公司领用原材料，应将其跌价准备转至生产成本，并随实物流转至库存商品。所以在生产周期为 2 个月时，当月生产当月出售的商品，在上个月都在在产品全额计提了减值，减值应随在产品转入库存商品并转销至营业成本，使产品毛利率接近 0 。
由于上述思路与大多数上市公司毛利率为大额负数的情况有偏差，想向陈老师请教一下减值能否从在产品结转至库存商品，这样当月生产当月出售的商品就有减值转销。

回答人：chenyiwei
理论上减值测试的频率不应当影响最终的财务成果，即各期净利润不应受影响（“一经计提不得转回”的减值准备除外，但对这种情况，IFRS下有一个IFRIC 10专门予以解释），但由于现行会计准则下的科目和报表项目设置，减值准备的计提和转回，与转销所使用的科目不同，导致报表结构出现差异。
一般情况下减值都应当是在期末定期进行测试和调整。因此对于发生和转销都在同一报告期内的资产减值，由于没有经过专门的资产减值测试过程，所以不体现为资产减值损失而是负毛利。
个人理解这种结果也是合理的，因为资产减值损失不仅仅是计量的结果，还代表了一个特殊的业务流程和内控管理流程，没有经过这个流程就不应使用这个特定科目。

提问人：大 话 西游 817 时间：2022-10-08 09:15:36
陈老师，您好！我们还是月末进行一次减值测试，只是如果原材料的减值领用后结转到在产品，再结转到库存商品，在生产周期为两个月时，您看上月末在产品的减值可以随着产品完工时结转到当月的库存商品吗？这样出售就可以转销啦。当月完工当月出售的产品进转销上月末在产品计提减值的金额，当月不新增计提减值并转销。

回答人：chenyiwei
完工时结转到产成品减值，后续实现销售时转入营业成本。实现销售时也是体现为营业成本的冲减。

提问人：大 话 西游 817 时间：2022-10-25 15:41:49
陈老师，我们公司一直都是原材料和在产品的减值不随实物完工结转至库存商品，只对月末库存商品计提减值，下月出售再转销。当月完工当月出售的库存商品无减值准备和转销。想再请教您，如果我们修改为存货跌价准备随实物流转，当月完工当月出售也转销减值准备，是否属于会计差错更正啊？还是如果延续以前处理不算会计差错，我们应该延续？

回答人：chenyiwei
这个问题看影响大小了，一般对净利润无影响，只是重分类问题，简化处理可以不视为差错。